臺灣高等法院刑事判決　　　　　　　　 94年度上訴字第909號
上　訴　人
即　被　告　戊○○
選任辯護人　許進德律師
選任辯護人　蘇夏曦律師
選任辯護人　李文娟律師
上列上訴人因殺人未遂等案件，不服臺灣板橋地方法院93年度訴
字第1574號，中華民國94年1 月21日第一審判決（起訴案號：臺
灣板橋地方法院檢察署93年度偵字第10688 號），提起上訴，本
院判決如下：
    主  文
上訴駁回。
    事  實
一、戊○○於民國八十九年三月間某日，在臺北縣板橋市縣○○
    道附近某不詳處所，受陳友諒（綽號「諒哥」）之男子之委
    託，收受保管具有殺傷力之德製P226型9 mm制式半自動手槍
    一枝（含彈匣一個）、具有殺傷力之土造子彈二顆、具殺傷
    力口徑9mm子彈三顆及不具殺傷力之口徑9mm子彈一顆（共計
    子彈六顆），藏放於其位於臺北縣板橋市○○街五十巷三七
    號三樓住處之衣櫥內，自彼時起即未經許可寄藏上開具有殺
    傷力之制式手槍及子彈。又戊○○與丙○○素不相識，緣戊○○之兄黃得容（另經檢察官為不起訴處分）於九十三年六
    月三十日零時許，在臺北縣板橋市○○街三十號某海產店內
    ，與乙○○、李蔚良、丙○○、龐法龍、鍾智瑋、蔡榮偉、
    黃世德及二位不詳姓名年籍之成年男子一同飲酒時，因細故
    與鍾智瑋發生爭執而相互扭打，經龐法龍勸阻，黃得容與鍾
    智瑋方停止互毆，但黃得容心有不甘，遂以其所有之行動電
    話0000000000號，撥打行動電話0000000000號給其弟戊○○
    ，告知上開情事，戊○○即自行攜帶上開制式手槍一支與子
    彈六顆，藏放在其隨身攜帶之背包內，並以前開行動電話，
    通知楊陳鎧，而後騎乘車牌號碼為RQW─438號輕型機車，至
    楊陳鎧位於臺北市○○區○○街五七巷十九號之住處，並搭
    載楊陳鎧共同前往上址之海產店；戊○○到達上址海產店，
    即自其所攜帶之背包中，取出前開制式手槍拉滑套上膛欲對
    空鳴槍，扣扳機時第一發子彈未能擊發，乃拉滑套將該子彈
    退去，再上膛對空擊發子彈鳴槍示警，此時，丙○○上前勸
    架，而與楊陳鎧相互拉扯，戊○○認為丙○○欲對其不利，
    竟基於重傷害之犯意，站立在丙○○後方，手持手槍，槍管
    朝下拉滑套扣扳機，往丙○○左腿部射擊子彈一發，惟未能
    擊發，即再拉一次滑套退彈後，復朝同一方向擊發一顆子彈
    ，而擊中丙○○之左後大腿部，並自其左前膝蓋上方貫穿後
    ，該子彈復擊中楊陳鎧之左小腿部（並未貫穿），致丙○○
    受有左股骨粉碎性骨折之普通傷害而重傷害未遂，楊陳鎧受
    有左脛骨複雜性開放性骨折之傷害（過失傷害部分未據告訴
    ），龐法龍與戊○○見丙○○與楊陳鎧均受有前開槍傷，遂
    分別送丙○○與楊陳鎧前往臺北市立和平醫院（下稱和平醫
    院）與位於臺北市○○○路五六一號之慶生醫院接受急診治
    療。臺北縣政府警察局海山分局警員於當日零時二十分接獲
    勤務中心通報後前往現場，未發現有相關人在場，僅於現場
    扣得遺留在地面上之彈殼二枚、子彈二顆。嗣於九十三年七
    月三日，戊○○攜帶前開制式手槍一支（含彈匣一個）及剩
    餘的二顆具殺傷力子彈，前往臺北縣政府警察局海山分局投
    案，並交出上開槍彈。
二、案經丙○○訴由臺北縣政府警察局海山分局報告臺灣板橋地
    方法院檢察署檢察官偵查後起訴。
    理  由
一、寄藏槍、彈犯行部分：
    訊據上訴人即被告戊○○，坦承於前揭時、地受其友人陳友
    諒委託，代為寄藏保管上開槍枝一把及子彈六顆，而於九十
    三年六月三十日零時許，攜帶上開寄藏之手槍一把及子彈六
    顆，與不知情之楊陳鎧共同前往臺北縣板橋市○○街三十號
    某海產內，並有在現場對空鳴槍擊發一顆子彈、又擊發一顆
    子彈致被害人丙○○及楊陳鎧受有槍傷，另有上膛扣扳機射
    擊二顆子彈但均未能擊發而當場退彈等情，並有被告投案時
    所繳交之上開手槍及剩餘子彈二顆扣案可資佐證。又在前開
    槍擊現場遺留有彈殼二枚及子彈二顆扣案，此有刑案現場勘
    查紀錄表一紙及刑案現場遺留子彈現況照片六幀（見同上偵
    查卷第88至91頁）、臺北縣警察局海山分局九十三年六月三
    十日海警刑字第033 號刑事案件物送驗紀錄表三紙在卷可憑
    （見93年度他字第4779號偵查卷第96至98頁）。又被告繳交
    之手槍一支及子彈二顆經送內政部警政署刑事警察局以性能
    檢驗法等方法鑑驗結果：(1)槍枝一枝（槍枝管制編號000000
    0000）認係德國SIG SAUER廠製P226型口徑9mm制式半自動手
    槍，送鑑時槍號遭磨滅，經以電解腐蝕法重現，惟因磨滅過
    深，致無法重現，機械性能良好，可擊發同口徑制式子彈，
　　認具殺傷力；(2)子彈二顆，認均係土造子彈，具直徑8.90mm
  　金屬彈頭，採樣壹顆試射，可擊發，具殺傷力等情，有該局
    93年7月12日刑鑑字第0930138980號槍彈鑑定書及槍彈照片5
    幀在卷可稽（93年度偵字第10688號偵查卷第145至149頁）
    。而將現場遺留的該2枚彈殼及2顆子彈經送內政部警政署刑
    事警察局鑑驗結果，送鑑彈殼二顆（即編號1、3-1），認均
    係口徑9mm（9×19）已擊發制式彈殼，經以比對顯微鏡比對
    結果，其彈底特徵紋痕相吻合，認均係由同一槍枝所擊發；
    子彈二顆，認均係口徑9mm（9×19）制式子彈，其中一顆（
    即編號2）認具殺傷力，另一顆（即編號3-2）經檢視，其底
    火皿具撞擊痕跡，此有該局93年7月6日刑鑑字第0930135035
    號槍彈鑑定書一份暨附件相片八張在卷可考。再經內政部警
    政署刑事警察局將送鑑德製SIG SAUER廠P226型口徑9mm制式
    半自動手槍（槍枝管制編號0000000000）試射之彈頭、殼，
    與前開刑事案件證物採驗紀錄表送鑑「丙○○遭槍擊案」證
    物中之彈殼二顆（即編號1、3-1）之彈底特徵紋痕相吻合，
    認均係由該槍枝所擊發，有該局93年8月21日刑鑑字第093
    01707 70號函文存卷可考，足認被告所供受託保管制式手槍
    一把及子彈六顆之任意性自白，核與事實相符，應可採信。
    被告寄藏槍彈之犯行，事證明確，洵堪認定。
二、被告持槍重傷害未遂犯行部分：
    訊據被告固坦承有於前揭時、地攜帶上開手槍擊發子彈，並
    因此擊傷被害人丙○○及楊陳鎧之事實，然矢口否認有何故
    意傷害或殺人之犯意，辯稱：伊到現場時見情況混亂，乃先
    對空鳴槍，意在嚇阻，並無開槍殺人之意圖，後來係因於混
    亂之中，雙方互相拉扯導致槍枝走火而誤傷告訴人云云。經
    查：
(一)、按被告以外之人於審判外之陳述，除法律另有規定外，不得
    作為證據，又被告以外之人於審判外之陳述雖不符前四條之
    規定，而經當事人於審判程序同意作為證據，法院審酌該言
    詞陳述或書面陳述作成時之情況，認為適當者，亦得為證據
    。當事人、代理人或辯護人於法院調查證據時，知有第159
    條第1 項不得為證據之情形，而未於言詞辯論終結前聲明異
    議者，視為有前項之同意，刑事訴訟法第159條、第159條之
    5 分別訂有明文。有關證人被害人丙○○於警詢、偵查中之
    指訴，及證人黃世德、龐法龍、呂陳溫、鐘智偉、乙○○、
    高瑋翎、蔡榮偉、楊陳鎧、李蔚良、黃得容於警詢時之陳述
    ，雖均係審判外之陳述，惟被告及其辯護人於原審審理時已
    表示同意作為證據，且於本院亦未爭執，本院審酌該言詞陳
    述作成時之情況，認為適當，依前揭法律規定，得為證據，
    至證人丁○○、甲○○警訊證詞，辯護人於本院否認其證據
    能力，於法有據，應認無證據能力，合先敘明，。
(二)、被告戊○○於前揭時、地所持上開手槍擊發之其中一顆9mm
    制式子彈先係射中被害人丙○○，致其受有左股骨粉碎性骨
    折之傷害，而同一顆9mm 制式子彈再擊中證人楊陳鎧，致其
    受有左脛骨複雜性開放性骨折之傷害等情，業據被告戊○○
    坦承屬實，核與被害人丙○○及證人楊陳鎧分別於警詢、偵
    查及原審指証述情節相符，並有和平醫院93年7月6日出具之
    診斷書一紙及病歷一份（偵字第10688號偵查卷第174至208
    頁）、慶生醫院於93年7月6日出具之診斷證明書一紙及急診
    病歷一份存卷可憑（同上偵查卷第155至173頁）。又現場遺
    留彈殼2 顆，經內政部警政署刑事警察局鑑驗結果，確由被
    告所持有之前開半自動手槍所擊發乙節，有該局前述刑鑑字
    第0930170770號函文存卷可稽，足證告訴人所受槍傷確係由
    被告所為。參以證人即告訴人丙○○於原審證稱：被告對空
    鳴第一槍時，大家都散開了，在第二聲槍響前只有我與楊陳
    鎧面對面拉扯，當時被告係站在我的後方，子彈是從伊左上
    腿後方靠近鼠蹊部處穿入，而自左膝蓋上方穿出等語（原審
    卷第151、152頁）；證人楊陳鎧於原審證稱：在第二聲槍響
    之前，我是與丙○○面對面拉扯椅子，當時子彈是從我左小
    腿前方穿入，且子彈係卡在我左小腿等語（原審卷第148 頁
    ），由被害人丙○○及楊陳鎧所述，及其等二人之中彈受傷
    位置足認：被告擊發子彈係自被害人丙○○左腿後方擊中貫
    穿後，又擊中證人楊陳鎧的左小腿前方脛骨位置，顯見被告
    確係站在被害人丙○○之後方開槍無誤，足認告訴人指訴被
    告係站在其後方射擊乙節與事實相符，堪予採信。
(三)、被告辯稱：伊到現場時見情況混亂，乃先對空鳴槍，意在嚇
    阻，並無開槍殺人之意圖，後來之所以開槍乃出於混亂之中
    雙方互相拉扯導致槍枝走火而誤傷告訴人云云。惟查，證人
    即當時在現場附近駐足之路人丁○○、甲○○於本院証稱：
    當時現場燈光很暗，無法看清楚，只知有人拉扯，無法確定
    開槍的人有無在拉扯，沒看到有搶槍等語（本院卷第四五至
    四八頁），故渠等二人均未見持槍之人有遭他人拉扯之情形
    ，是被告所辯，已然無據，參以被告於原審已自承：伊當天
    帶到現場的子彈共有六顆，第一顆是啞巴彈（按即未能擊發
    ），第二發對空鳴槍，而再擊發使楊陳鎧受傷的子彈前，也
    曾經退彈一顆等語（原審卷第166 頁），此核與遺留在現場
    地上的彈殼二顆及子彈二顆之情形正好吻合，足證被告當時
    在現場確有扣下四次扳機，且其在第四次擊發致被害人丙○○受傷的那顆子彈之前，即已扣過一次扳機，惟第三發子彈
    未能擊發而予以退膛，始再重新上膛擊發第四發子彈等情相
    符，且上開證人與被告及告訴人雙方均不認識，自無可能偏
    坦任何一方，是證人丁○○及甲○○二人之證述均堪採信。
    再者被告既已對空鳴槍擊發一顆子彈，衡情，一般人見狀即
    悉被告所持手槍係可擊發子彈之真槍，基於自衛本能，當係
    趕緊逃逸求安，鮮會冒槍彈之險而徒手與被告拉扯，此參諸
    證人蔡榮偉於警詢證述：我們見到黃得容、龐法龍及鐘智瑋
    三人在吵架，約十分鐘後聽到槍聲，向外察看發現黃得容指
    示他叫來的朋友說就是他，後來丙○○出來勸架，我見人持
    槍，我、乙○○及李蔚良就跑走等語（見同上偵查卷第71、
    72頁）；證人李蔚良於警詢為相同證述，並另證稱：因我跑
    出去時，即見對空鳴，槍之後跑到巷內躲起，其餘發生之事
    並不清楚等情（見同上偵查卷第76、77、80頁），亦足佐證
    現場聞及槍聲之人無不驚慌躲避之情形。是被告辯稱：因遭
    告訴人或其他人拉扯而走火擊發等語，難認符合事理，不能
    採信。
(四)、本案所應審究者厥為被告持前開槍彈至上開時地，並開槍射
    擊造成告訴人受傷之行為係基於何種犯意而為：
  1.原審當庭勘驗告訴人丙○○及證人楊陳鎧之傷口所在位置，
    結果為：告訴人丙○○當庭所指中彈受傷位置（即左上腿後
    方近鼠蹊部）與地面間高度為57公分，子彈自告訴人左前膝
    蓋上方穿出的位置與地面高度為52公分，證人楊陳鎧受傷中
    彈位置（即左小腿前方）與地面間高度為36公分等情，有勘
    驗筆錄在卷可參（原審卷第148頁，第151頁）。將上開三處
    受傷位置連成一動線觀察，即可得知該顆子彈行進路線係由
    上往下，亦即被告所擊發之子彈係以朝下往告訴人左大腿上
    部之角度，由告訴人丙○○後方由斜下射入其左大腿上部後
    ，再由其左腿膝蓋上方穿出，穿出後又直接擊中證人楊陳鎧
    之左小腿前方處，並停留該處而未貫穿。再徵諸被告對空鳴
    槍之後，告訴人丙○○與證人楊陳鎧仍在面對面相互拉扯之
    中，且被告係站立在告訴人背後，告訴人並無暇抗拒被告，
    則倘若被告真有殺人故意，在被告與告訴人所處位置相距甚
    近之情況下，衡情其大可舉槍往上朝告訴人之頭部、頸部或
    平舉朝告訴人心臟等致命要害部位瞄準射擊，焉會祇朝向告
    訴人下肢部位開槍，並造成告訴人左腿傷害，由此可知被告
    應無致告訴人於死地之意思。綜觀被告於開槍前尚且對空鳴
    槍，及其開槍時所處位置、告訴人傷勢情形及案發一切情狀
    ，被告辯稱無殺人之犯意等語，尚堪採信。
  2.第查，被告雖無殺人之故意，但究係基於普通傷害或使人受
    重傷之故意而為，仍須進一步審究。按使人受重傷未遂與普
    通傷害之區別，應以加害時有無致人重傷之故意為斷，最高
    法院55年台上字第1703號判例可參。而於個案中有關重傷害
    犯意之有無，應斟酌事發經過之相關事證，包括被害人受傷
    部位、所用凶器、行為當時之具體情況等一切情狀以為斷。
    查本案被告所持手槍，係制式半自動手槍，機械性能良好，
    又其擊發之子彈亦係制式子彈，殺傷力及準確度更甚於一般
  　改造手槍及改造子彈，且事實上，被告所持前開手槍擊發子
    彈後已貫穿告訴人之大腿，顯見其對人體的殺傷力非小。參
    以一般人應均知大腿部位有主動脈、神經組織及肌腱分佈，
  　如遭子彈射擊而斷裂或因子彈貫穿腿骨，致使腿骨碎裂，均
    有可能導致下肢毀敗之重傷害結果，被告對此自應知之甚詳
    ，其仍執意持頗具殺傷力之槍彈，近距離朝告訴人之左大腿
    後方射擊，主觀上顯係有重傷害之故意，應甚明確，堪予認
    定。
  3.又告訴人丙○○於93年6 月30日遭受槍傷後，於同日在臺北
    市立和平醫院接受急診治療，並於手術後繼續接受住院治療
    ，告訴人左大腿有變形、不等長之現象，住院期間，其左腿
    常有疼痛難耐而須以止痛針止痛之情形，直至同年7 月5 日
    ，被告已開始練習下床行走，惟受傷之左腿仍不可踩地，肌
    耐力仍弱，須輔以柺杖幫助行走等情，有卷附該醫院入院護
    理評估單及護理紀錄單等件足供參佐（偵字第10688 號偵查
    卷第175至208頁），再參以告訴人於原審當庭勘驗測量其左
    腿中槍部位距離地面高度時，其左腳已能著地測量等情，顯
    見其左腿肌耐力已有增強，足認告訴人丙○○所受傷害尚未
    達一肢毀敗之程度。
(五)、至於證人丁○○於本院稱：第一槍與第二槍間隔約一分鐘等
    語（本院卷第46頁），證人甲○○於本院稱：前後二槍約隔
    大約四、五秒鐘，詳細間隔時間無法確定等語（本院卷第49
    頁），雖略有出入，然有關時間概念，本因人感受不同而異
    ，上開證人均指出確有二聲槍響，至其間隔，或稱一分鐘，
    或稱數秒，均無非描述槍響過程並非緊接連續而已，及其個
    人感受之時間，尚符情理，均不得指為有瑕疵，而據為有利
    被告之證據。本件罪證已明，被告所辯，均不足採，其犯行
    足堪認。
三、核被告戊○○所為，係違反槍砲彈藥刀械管制條例第7條第4
    項之寄藏手槍罪，及同條例第12條第4 項之寄藏子彈罪。另
    犯刑法第278條第3 項、第1項之使人受重傷未遂罪。按寄藏
    與持有，均係將物置於自己實力支配之下，僅寄藏必先有他
    人之持有行為，而後始為之受寄代藏而已，故寄藏之受人委
    託代為保管，其保管之本身，亦屬持有，不過此之持有係受
    寄之當然結果，槍砲彈藥刀械管制條例第7條第4項，第11條
    第2 項係將「持有」與「寄藏」為分別之處罰規定，則單純
    之「持有」，固不包括「寄藏」，但「寄藏」之受人委託代
    為保管，其保管之本身所為之「持有」，既係「寄藏」之當
    然結果，法律上自宜僅就「寄藏」行為為包括之評價，不應
    另就「持有」予以論罪，最高法院著有74年台上字第3400號
    判例可資參照；本案被告係受其友人陳友諒之託而代為保管
    上開槍、彈等情，業經被告供述甚明，被告既係受寄代藏槍
    、彈，而非為自己持有，揆諸上開最高法院判例意旨，不應
    另就「持有」予以論罪。起訴書犯罪事實欄僅敘明被告自93
    年6 月30日後持有上開槍、彈之行為，而認被告係涉違反槍
    砲彈藥刀械管制條例第7條第4項之持有手槍罪，及同條例第
    12 條第4項之持有子彈罪，惟此部分持有行為既為前揭寄藏
    行為之當然結果，社會基本事實同一，有實質上一罪之關係
    ，且原審檢察官於到庭時亦稱擴張此寄藏槍彈部分之犯罪事
    實，基於審判不可分原則，本院自得就此寄藏行為併予審理
    。又被告以一行為而同時寄藏前開手槍、子彈，係想像競合
    犯，應依刑法第五十五條之規定，從一較重之寄藏手槍罪處
    斷。再按本院查無證據證明被告確有殺人犯意，已如前述，
    是不能證明被告有殺人之故意，惟此部分起訴之社會基本事
    實與前開論罪科刑之重傷害未遂部分之社會基本事實相同，
    爰依法變更起訴法條。被告雖已著手重傷害行為之實施，惟
    未生重傷害之結果，其犯罪尚屬未遂，應依刑法第26條前段
    之規定，按既遂犯之刑度減輕其刑。又本案被告戊○○於89
    年3 月間受託寄藏上開槍彈，並無供犯罪使用意圖，即已獨
    立構成犯罪，嗣於93年6 月30日零時許持上開手槍及子彈擊
    發造成告訴人及證人楊陳鎧受傷之行為，乃另行起意而為，
    故其所犯寄藏手槍罪與使人受重傷未遂罪二罪間，罪名不同
    ，行為互殊，應予分論併罰。公訴意旨認被告戊○○所犯上
    開二罪間，有方法結果之牽連關係，容有未洽。雖辯護人於
    原審辯護稱：警方雖係於93年6 月30日凌晨案發時有人開槍
    之事實，然並未確切知悉係何人開槍，故被告同年7月3日自
    首，配合警方之調查，並自動報繳槍彈，係符合內政部93年
    7月1日公告之「自首報繳槍械作業」規定，應免除其刑等語
    。然查，被告雖係主動向臺北縣警察局海山分局刑事組繳槍
    投案等情，有93年7月3日警詢筆錄二份及扣押筆錄、扣押物
    品目錄表各乙份存卷可參。惟按對於未發覺之罪自首而受裁
    判者，減輕其刑，刑法第62條前段定有明文。該條所謂未發
    覺之罪，係指有偵查犯罪職權之公務員，不知有犯罪之實實
    ，或雖知有犯罪事實，而不知犯罪人為何人者，均屬之（最
    高法院26年渝上字第1839號著有判例可資參照）。查警方於
    93年7月3日被告戊○○到案前，即已在同年月2 日透過告訴
    人指認被告之口卡片，發覺被告戊○○係於案發現場之持槍
    對人射擊之人乙節，此有告訴人於93年7月2日警詢筆錄及經
    告訴人指認並簽名捺印之被告口卡片各乙份附卷可稽，足見
    在被告戊○○主動於93年7月3日向警方投案之前，警方已知
    有犯罪事實，且知悉犯罪人即為被告戊○○，是以被告雖係
    主動向警方投案，惟仍與刑法第62條前段所規定之自首要件
    不合，併此敘明。
四、原審以事証明確，適用刑事訴訟法第299條第1 項前段、第
    300條，槍砲彈藥刀械管制條例第7條第4項、第12條第4項，
    刑法第11前段、第278條第3項、第1項、第26條前段、第55
    條、第42條第2項、第51條第5款、第38條第1項第1款，罰金
    罰鍰提高標準條例第2 條，現行法規所定貨幣單位折算新台
    幣條例第2 條，並審酌被告犯罪之動機、手段、方法、其未
    經許可寄藏槍彈期間非短，又持之以犯案，對社會治安危害
    至鉅，對告訴人丙○○所受傷害非小，惟被告於原審審理中
    業與告訴人達成和解，有和解書一紙附卷可參，及其犯後僅
    坦承部分犯行態度等一切情狀，各量處：寄藏手槍部分有期
    徒刑六年，併科罰金新台幣十萬元，重傷未遂部分有期徒刑
    二年十月，並定其應執行之刑八年四月，併科罰金新台幣十
    萬元，及諭知罰金如易服勞役之折算標準，且說明扣案之德
    製P226型9mm制式半自動手槍一支（槍枝管制編號000000000
    0，含彈匣一個）及土造子彈一顆，均具有殺傷力，屬違禁
    物，應依刑法第38條第1項第1款之規定宣告沒收之。至於內
    政部警政署刑事警察局為鑑定而採樣試射之另一顆土造子彈
    ，既經鑑驗試射擊發已不復具殺傷力，已如前述，即非屬違
    禁物，無從併予宣告沒收。又被告寄藏的其餘4 顆口徑均為
    9 mm之制式子彈，業經其攜帶至案發現場，並均裝入手槍內
    扣下扳機射擊，其中第一顆子彈對空鳴槍未能擊發，第二顆
    已擊發對空鳴槍，而在擊中被害人之前被告尚有射擊第三顆
    子彈，惟未能擊發，另一顆已擊發射中被害人腿部，業據其
    供明在卷；又槍擊現場遺留有二顆子彈及二枚彈殼，經送內
    政部警政署刑事警察局鑑驗結果，送鑑彈殼二顆（即編號1
    、3─1），已擊發不具殺傷，又送鑑定子彈，均係制式子彈
    ，其中一顆（即編號2）認具殺傷力，另一顆子彈（即編號3
    ─2）經檢視，其底火皿具撞擊痕跡，亦如前述，則無證據
    證明該顆子彈（即編號3─2）係能擊發而具有殺傷力之子彈
    ，故上開制式子彈一顆（即編號2），為違禁物，應係刑法
    第38條第1項第1款宣告沒收，惟其餘子彈一顆及彈殼二枚，
    即毋庸併予諭知沒收等情，認事用法量刑，均無違誤，被告
    上訴意旨，或執陳辭否認犯行，或空言量刑太重，均無理由
    ，應予駁回。
據上論斷，應依刑事訴訟法第368條，判決如主文。
本案經檢察官呂丁旺到庭執行職務。
中　　華　　民　　國　　94　　年　　5　　月　　10　　日
　　　　　　　　　刑事第二十一庭  審判長法　官溫耀源
　　　　　　　　　　　　　　　　　      法　官吳  燦
　　　　　　　 　 　　　　　　　　　  　法　官周政達
以上正本證明與原本無異。
如不服本判決，應於收受送達後十日內向本院提出上訴書狀，其
未敘述上訴之理由者並得於提起上訴後十日內向本院補提理由書
（均須按他造當事人之人數附繕本）。
                                        書記官陳菊珍
中　　華　　民　　國　　94　　年　　5 　　月　　10　　日
附錄：本案論罪科刑法條全文
槍砲彈藥刀械管制條例第7條
未經許可，製造、販賣或運輸火砲、肩射武器、機關槍、衝鋒槍
、卡柄槍、自動步槍、普通步槍、馬槍、手槍或各類砲彈、炸彈
、爆裂物者，處死刑、無期徒刑或七年以上有期徒刑；處徒刑者
，併科新台幣三千萬元以下罰金。
未經許可，轉讓、出租或出借前項所列槍砲、彈藥者，處無期徒
刑或五年以上有期徒刑，併科新台幣一千萬元以下罰金。
意圖供自己或他人犯罪之用，而犯前二項之罪者，處死刑或無期
徒刑；處徒刑者，併科新台幣五千萬元以下罰金。
未經許可，持有、寄藏或意圖販賣而陳列第一項所列槍砲、彈藥
者，處五年以上有期徒刑，併科新台幣一千萬元以下罰金。
第一項至第三項之未遂犯罰之。
槍砲彈藥刀械管制條例第12條
未經許可，製造、販賣或運輸子彈者，處一年以上七年以下有期
徒刑，併科新台幣五百萬元以下罰金。
未經許可，轉讓、出租或出借子彈者，處六月以上五年以下有期
徒刑，併科新台幣三百萬元以下罰金。
意圖供自己或他人犯罪之用，而犯前二項之罪者，處三年以上十
年以下有期徒刑，併科新台幣七百萬元以下罰金。
未經許可，持有、寄藏或意圖販賣而陳列子彈者，處五年以下有
期徒刑，併科新台幣三百萬元以下罰金。
第一項至第三項之未遂犯罰之。
